# 关于企业合并原股东与被合并企业往来款结算问题

提问人：kdw777 时间：2020-11-19 17:29:00
A公司股东甲出售A公司100%股权给乙，评估价 2000 万，同时A公司账上还有对甲公司应付款 300 万。甲表示需要支付2000+300来完成交易，甲乙不存在关联关系。问题：合并报表上，实际支付的价款 2300 与评估价 2000 之间的差额是否计入商誉。单体报表上，乙支付了 2300 之后，A公司对甲的应付款是否转为对乙的应付款，感谢解答

回答人：chenyiwei
1 、甲将对A的股权和债权一并转让给乙。如果该评估价 2000 万元仅仅是股权价值， 300 万是另外计算的，则乙的个别报表中应有一项对A的股权投资 2000 万和债权投资 300 万。该 300 万不会影响合并报表层面的商誉。
2 、乙可以决定对该项债权不再要求A支付。如是，则A将该 300 万元转入资本公积，乙则将 300 万元从债权投资转入对A的股权投资成本。该安排属于乙的合并报表内的交易事项，也不影响乙的合并报表对外显示的商誉。